【裁判字號】    92,訴,69
【裁判日期】    920409
【裁判案由】    毒品危害防制條例
【裁判全文】
臺灣宜蘭地方法院刑事判決                            九十二年度訴字第六九號
    公  訴  人  臺灣宜蘭地方法院檢察署檢察官
    被      告  甲○○
右列被告因毒品危害防制條例案件，經檢察官提起公訴（九十二年度毒偵字第五二號
）及移
    主  文
甲○○連續施用第一級毒品，累犯，處有期徒刑壹年貳月，扣案之海洛因參小包（淨
重壹點陸壹公克、包裝重零點陸參公克）及海洛因壹小包（淨重為零點柒公克；包
裝重零點貳伍公克）沒收並銷燬之，扣案之注射針筒參支沒收；又連續施用第二級毒
品，累犯，處有期徒刑柒月。應執行有期徒刑壹年伍月，扣案之海洛因參小包（淨重
壹點陸壹公克、包裝重零點陸參公克）及海洛因壹小包（淨重為零點柒公克；包裝
重零點貳伍公克）沒收並銷燬之，扣案之注射針筒參支沒收。
    事  實
一、甲○○曾因違反麻醉藥品管制條例及詐欺等案件，其中違反麻醉藥品管理條例案
    件先後經本院判處有期徒刑六月、十月確定、詐欺案件經本院判處有期徒刑五月
    確定，嗣經本院於民國八十七年四月十六日以八十七年度聲字第三六八號裁定更
    定其應執行有期徒刑一年四月確定，於八十七年四月四日縮短刑期假釋出監，並
    於八十七年八月十八日假釋期滿執行完畢。甲○○仍不知悔悟，又因施用第一、
    二級毒品案件，經依本院以八十八年度毒聲字第六六三號裁定送觀察、勒戒後，
    認有繼續施用毒品之傾向，經本院以八十九年度毒聲字第二０號裁定令入戒治處
    所施以強制戒治，於強制戒治期滿後，由臺灣宜蘭地方法院檢察署檢察官於九十
    年十一月一日以九十年度戒毒偵字第二七號為不起訴處分確定。復因施用第一、
    二級毒品案件，由臺灣宜蘭地方法院檢察署檢察官以九十一年度毒偵字第一一、
    六六號提起公訴後，經本院於九十一年六月十七日以九十一年度訴字第八二號判
    決判處應執行有期徒刑一年四月確定。詎猶不知悔改，竟基於施用第一級毒品海
    洛因之概括犯意，自九十一年十二月二十日下午七時許起至九十二年二月十九日
    下午七時許止，在宜蘭縣羅東鎮○○路五十五號住處，連續以將第一級毒品海洛
    因置於針筒內注射腋下之方式，施用第一級毒品海洛因多次，約二、三日施用一
    次；又基於施用第二級毒品之概括犯意，自九十一年十二月二十日起至九十二年
    二月十九日，在上揭住處，將第二級毒品安非他命置於鋁箔紙上在下方以火燒烤
    再吸取安非他命霧化產生白煙之方式，施用第二級毒品安非他命多次。而三犯施
    用毒品。嗣於九十二年一月九日上午十時許，經警在宜蘭縣羅東鎮○○路五十五
    號查獲，並當場扣得第一級毒品海洛因三小包（淨重一‧六一公克、包裝重０‧
    六三公克、純度三三‧八八％、純質淨重０‧五五公克）及注射針筒一支。嗣再
    於九十二年二月十五日下午六時四十分許，在宜蘭縣羅東鎮○○街十號五樓為警
    查獲，並在甲○○身上查扣得第一級毒品海洛因一包（淨重０‧三七公克、包裝
    重０‧二五公克）及注射針筒二支。甲○○並經本院依臺灣宜蘭地方法院檢察署
    檢察官之聲請，以九十二年度毒聲字第六０號裁定令入戒治處所施以強制戒治一
    年。
二、案經宜蘭縣警察局移送臺灣宜蘭地方法院檢察署檢察官偵查起訴暨移送併辦。
    理  由
一、右揭事實，業據被告甲○○於本院審理中坦承不諱，而被告於九十二年一月九日
    為警查獲後之同日上午十時四十分所採集之尿液及於九十二年二月十五日晚間七
    時十五分為警查獲後所採集之尿液，經送請慈濟大學濫用藥物檢驗中心檢驗結果
    ，均呈海洛因代謝物嗎啡及安非他命陽性反應，有該中心出具之檢驗總表二紙及
    宜蘭縣警察局、宜蘭縣警察局羅東分局嫌疑犯尿液送驗姓名、編號對照表各一份
    附卷可佐。又於九十二年一月九日查扣之白色粉末三包及於九十二年二月十五日
    查扣之白色粉末一包，經先後送請法務部調查局鑑定後，確均含有毒品海洛因成
    分，其重量分別為海洛因三小包（淨重一‧六一公克、包裝重０‧六三公克、純
    度三三‧八八％、純質淨重０‧五五公克）、海洛因一包（淨重０‧三七公克、
    包裝重０‧二五公克），亦有該局九十二年二月二十六日調科壹字第三００００
    ０八五０號、九十二年三月二十六日調科壹字第三０００００八七四號鑑定通知
    書各一紙在卷可憑，此外，並有於前揭時地先後為警查扣得之被告所有供施用海
    洛因所用之器具注射針筒共三支扣案可資佐證，是被告之自白要與事實相符，足
    堪採信。又被告前因施用第一、二級毒品案件，經依本院以八十八年度毒聲字第
    六六三號裁定送觀察、勒戒後，認有繼續施用毒品之傾向，經本院以八十九年度
    毒聲字第二０號裁定令入戒治處所施以強制戒治，於強制戒治期滿後，由臺灣宜
    蘭地方法院檢察署檢察官於九十年十一月一日以九十年度戒毒偵字第二七號為不
    起訴處分確定。復因施用第一、二級毒品案件，由臺灣宜蘭地方法院檢察署檢察
    官以九十一年度毒偵字第一一、六六號提起公訴後，經本院於九十一年六月十七
    日以九十一年度訴字第八二號判決判處應執行有期徒刑一年四月確定，有上開九
    十年度戒毒偵字第二七號不起訴處分書、九十一年度毒偵字第一一、六六號起訴
    書、刑案資料查註紀錄表及本院八十八年度毒聲字第六六三號刑事裁定、本院九
    十一年度訴字第八二號刑事判決、本院九十二年度毒聲字第六０號刑事裁定、臺
    灣高等法院被告全國前案紀錄表各一份存卷足憑。本件事證已臻明確，被告三犯
    以上施用毒品犯行堪以認定，應予依法論科。
二、核被告所為，係犯毒品危害防制條例第十條第一項之施用第一級毒品、同條第二
    項之施用第二級毒品罪。而其施用毒品前持有第一、二級毒品之低度行為，業已
    分別為施用毒品之高度行為所吸收，均不另論罪。其先後多次施用海洛因及安非
    他命抵癮之犯行，時間緊接，方法相同，均係觸犯構成要件相同之罪，顯均係基
    於概括犯意為之，均應依刑法第五十六條連續犯之規定各論以一罪，並均加重其
    刑。本件公訴人雖僅就被告於九十一年十二月二十日下午七時許至九十二年一月
    八日下午七時許，連續多次施用海洛因及安非他命之犯行提起公訴，然檢察官就
    犯罪事實一部起訴者，其效力及於全部，本件被告於上開時間外連續施用海洛因
    及安非他命之犯罪事實，業經公訴人移送本院併辦，移送併辦部分與前揭論罪科
    刑之部分，有連續犯之關係，本院自應就屬於裁判上一罪之其餘施用毒品犯行部
    分一併加以裁判。又其所犯施用第一級毒品及施用第二級毒品罪，犯意各別，行
    為互異，應分論併罰之。又被告有如事實欄所載之犯罪科刑情形，為累犯，應依
    刑法第四十七條規定加重其刑，併遞加重之。爰審酌被告歷經毒品危害防制條例
    觀察勒戒之先行程序助其戒除毒癮後，不啻未見成效，竟再犯本件施用第一、二
    級毒品之罪，顯見其已無法依憑己力拔除毒癮，實有處以較長刑期予之隔離之必
    要，方得為其遠離毒害，惟念其坦承犯行，態度良好等一切情狀，各就其所犯二
    罪分別量處如主文所示之刑，並定其應執行之刑，以資懲儆。扣案如事實欄所示
    之海洛因三包及海洛因一包確為第一級毒品屬實，有法務部調查局檢驗通知書二
    紙附卷可稽，已如前述，爰依毒品危害防制條例第十八條第一項前段，併諭知沒
    收並銷燬之。另扣案之注射針筒三支，係屬被告所有，且供犯罪所用之物，業據
    其供明在卷，並依刑法第三十八條第一項第二款宣告沒收。
據上論斷，應依刑事訴訟法第二百九十九條第一項前段，毒品危害防制條例第十條第
一項、第二項、第十八條第一項前段，刑法第十一條前段、第五十六條、第四十七條
、第三十八條第一項第二款、第五十一條第五款，判決如主文。
本案經檢察官賴慶祥到庭執行職務
中      華      民      國    九十二    年      四      月       九    日
                                        臺灣宜蘭地方法院刑事第二庭
                                            法  官  林  惠  玲
右正本證明與原本無異。
如不服本判決，應於判決送達後十日內向本院提出上訴狀( 應附繕本 )。
                                            書記官  吳  慧  芳
中      華      民      國    九十二    年      四      月       十    日
附錄法條：
毒品危害防制條例第十條第一、二項
施用第一級毒品者，處六月以上五年以下有期徒刑。
施用第二級毒品者，處三年以下有期徒刑。


司法院資訊處製作；財團法人民間司法改革基金會備份。
